臺灣高雄地方法院刑事判決　　　　　　　96年度訴字第2346號
公　訴　人　臺灣高雄地方法院檢察署檢察官
被　　　告　甲○○
上列被告因違反毒品危害防制條例案件，經檢察官提起公訴（96
年度毒偵字第4374號），嗣被告於本院準備程序進行中，就被訴
事實為有罪之陳述，經合議庭裁定由受命法官獨任適用簡式審判
程序審理，本院判決如下：
    主  文
甲○○施用第一級毒品，累犯，處有期徒刑拾月，減為有期徒刑
伍月，如易科罰金，以新臺幣壹仟元折算壹日。殘留第一級毒品
海洛因之注射針筒壹支沒收銷燬之。
    事  實
一、甲○○前因施用毒品案件，經觀察勒戒後，認無繼續施用毒
    品之傾向，經臺灣高雄地方法院檢察署以89年度毒偵字第36
    84號為不起訴處分確定；復因施用毒品案件，經送觀察勒戒
    ，因執行結果認有繼續施用毒品傾向，經本院裁定送強制戒
    治，於92年7 月24日強制戒治期滿；又因施用毒品案件，經
    本院以93年度訴字第3197號判決判處有期徒刑10月確定，於
    95年8 月27日執行完畢。詎其仍不思戒除毒癮，明知海洛因
    業經公告列為毒品危害防制條例第2 條第2 項第1 款所規定
    之第一級毒品，不得非法施用、持有，竟於上開強制戒治執
    行完畢釋放後5 年內，復基於施用第一級毒品海洛因之犯意
    ，於96年4 月18日早上某時，在高雄市某公園內，以將海洛
    因摻入香煙內吸食之方式施用第一級毒品海洛因1 次。嗣於
    同年月19日20時55分許，在高雄市○○區○○街183 之3 號
    住處為警查獲，並扣得注射針筒1 支（編號371 號），經警
    徵得其同意採集尿液送驗，結果確呈海洛因代謝物嗎啡陽性
    反應，而悉上情。
二、案經高雄市政府警察局苓雅分局報請臺灣高雄地方法院檢察
    署檢察官偵查起訴。
    理  由
一、本件被告甲○○所犯為死刑、無期徒刑或最輕本刑為3 年以
    上有期徒刑以外之罪，其於準備程序中就被訴事實為有罪之
    陳述，經法官告知簡式審判程序之旨，並聽取公訴人及被告
    之意見後，依刑事訴訟法第273 條之1 第1 項規定，裁定由
    受命法官獨任進行簡式審判程序，合先敘明。
二、上揭事實，已據被告於本院審理中坦承不諱，且其於96年4
    月20日所採驗之尿液，經送往高雄市立凱旋醫院以GC/MS 方
    法（氣相層析質譜儀法）檢驗，結果確呈第一級毒品海洛因
    代謝後嗎啡之陽性反應，此有該醫院96年5 月7 日轉碼編號
    A00000000 號濫用藥物尿液檢驗報告1 份附卷可稽，並有注
    射針筒1 支扣案可佐，且扣案之注射針筒1 支經送驗，含有
    第一及毒品海洛因之成分，亦有高雄醫藥大學附設中和紀念
    醫院96年7 月3 日報告編號0000-000號檢驗報告1 紙在卷，
    足認被告上開自白確與事實相符，應堪置信。本件事證明確
    ，被告犯行堪以認定。
三、按海洛因係毒品危害防制條例第2 條第2 項第1 款所稱之第
    一級毒品，是被告施用海洛因之行為，係犯該條例第10條第
    1 項之施用第一級毒品罪。被告持有第一級毒品，嗣進而施
    用之，持有之低度行為應為施用之高度行為所吸收，不另論
    罪。又被告前因施用毒品案件，經本院以93年度訴字第3197
    號判決判處有期徒刑10月確定，於95年8 月27日執行完畢之
    事實，有臺灣高等法院被告前案紀錄表1 份附卷可稽，詎其
    於前開有期徒刑執行完畢後5 年內，復故意犯本案有期徒刑
    以上之罪，為累犯，應依刑法第47條第1 項之規定，加重其
    刑。爰審酌被告前已因施用毒品案件經強制戒治，及刑罰之
    執行，本應徹底戒除毒癮，不料其竟仍繼續施用毒品，顯見
    其並未戒除毒害，本不宜寬貸，惟念其施用毒品乃自戕一己
    之身體健康，並具有病患性人格之特質，行為本身對社會所
    造成之危害並非直接、鉅大，犯後坦承犯行，態度良好，及
    其犯罪之動機、目的、手段等其他一切情狀，量處如主文所
    示之刑，以資懲儆。又被告本件犯罪時間係在96年4 月24日
    以前，所犯之罪核符中華民國96年罪犯減刑條例第2 條第1
    項之規定，復無同條例第3 條規定之除外情事存在，合於減
    刑條件，爰併依同條例第2 條第1 項第3 款之規定，減其宣
    告刑2 分之1 及諭知易科罰金之折算標準。
四、末按查獲之第一、二級毒品及專供製造或施用第一、二級毒
    品之器具，不問屬於犯人與否，均沒收銷燬之，毒品危害防
    制條例第18條第1 項前段定有明文。查扣案之注射針筒1 支
    （編號371 號），經鑑定結果確含第一級毒品海洛因之成分
    ，業如前述，該注射針筒顯留有毒品之殘渣，與毒品間已難
    以分析剝離，自應整體視為毒品，從而不問屬於犯人與否，
    依上開規定沒收銷燬之。至扣案之注射針筒1 支（編號372
    號）、安非他命吸食器1 支均非被告所有之物，業據其供陳
    在卷，亦與本案被告涉犯施用第一級毒品海洛因犯行無關，
    故不予宣告沒收。
據上論斷，應依刑事訴訟法第273 條之1 第1 項、第299 條第1
項前段，毒品危害防制條例第10條第1 項、第18條第1 項前段，
刑法第11條、第41條第1 項前段、第47條第1 項，刑法施行法第
1 條之1 ，中華民國96年罪犯減刑條例第2 條第1 項第3 款、第
7 條、第9條，判決如主文。
中　　華　　民　　國　　96　　年　　12　　月　　25　　日
　                  刑事第十庭      法　官  顏銀秋
上正本證明與原本無異。
如不服本判決，應於送達後10日內，向本院提出上訴狀。
中　　華　　民　　國　　96　　年　　12　　月　　25　　日
                                    書記官  董明惠
論罪科刑法條：
毒品危害防制條例第10條第1 項
施用第一級毒品者，處6 月以上5年 以下有期徒刑。
